臺灣宜蘭地方法院刑事判決
111年度易字第358號
公  訴  人  臺灣宜蘭地方檢察署檢察官
被      告  陳民昇


上列被告因竊盜案件，經檢察官提起公訴 （111年度偵緝字第46
3號），被告就被訴事實為有罪之陳述，本院裁定進行簡式審判
程序，判決如下：
    主  文
陳民昇犯踰越門窗竊盜罪，處有期徒刑陸月，如易科罰金，以新
臺幣壹仟元折算壹日。未扣案之犯罪所得新臺幣壹萬伍仟元沒收
，如全部或一部不能沒收或不宜執行沒收時，追徵其價額。 
   事實及理由
一、本件犯罪事實及證據，除證據部分增列「被告陳民昇於本院
　　準備程序及審理中之自白」外，其餘均與起訴書之記載相同
　　，茲引用如附件。
二、論罪科刑
  ㈠核被告陳民昇所為，係犯刑法第321條第1項第2款之踰越門窗
    竊盜罪（公訴人誤載為踰越安全設備竊盜罪應予更正）。
　㈡爰以行為人之責任為基礎，審酌被告不思以正當方式獲取財
    物，竟圖不勞而獲，恣意為本案加重竊盜之犯行，顯然欠缺
    對他人財產權之尊重，所為實屬不該；惟念及被告犯後坦承
    犯行，犯後態度尚可，衡以被告之犯罪動機、情節、所生危
    害暨其生活及經濟狀況、素行、年紀及智識程度等一切情狀
    ，爰量處如主文所示之刑，並諭知易科罰金之折算標準。
三、按犯罪所得，屬於犯罪行為人者，沒收之；前2項之沒收，
    於全部或一部不能沒收或不宜執行沒收時，追徵其價額，刑
    法第38條之1第1項前段、第3項分別定有明文。本案被告竊
    得被害人賴文章所有之現金新臺幣1萬5千元，為被告之犯罪
    所得，且未合法發還被害人，應依上開規定宣告沒收，於全
    部或一部不能沒收或不宜執行沒收時，追徵其價額。
　　據上論斷，應依刑事訴訟法第273條之1第1項、第299條第1
    項前段、第310條之2、第454條第2項，刑法第321條第1項第
    2款、第38條之1第1項前段、第3項，刑法施行法第1條之1第
    1項，判決如主文。
本案經檢察官韓茂山提起公訴，檢察官葉怡材到庭執行職務。
中　　華　　民　　國　　111 　年　　10　　月　　28　　日
　　                     刑事第五庭 法 官 陳嘉瑜   
以上正本證明與原本無異。 
如不服本判決應於收受判決後20日內向本院提出上訴書狀，並應
敘述具體理由。其未敘述上訴理由者，應於上訴期間屆滿後20日
內向本院補提理由書(均須按他造當事人之人數附繕本)「切勿逕
送上級法院」。                 
                                    書記官 蔡嘉容
中　　華　　民　　國　　111 　年　　10　　月　　28　　日
附錄本判決論罪法條全文：
中華民國刑法第321條
犯前條第一項、第二項之罪而有下列情形之一者，處六月以上五
年以下有期徒刑，得併科五十萬元以下罰金：
一、侵入住宅或有人居住之建築物、船艦或隱匿其內而犯之。
二、毀越門窗、牆垣或其他安全設備而犯之。
三、攜帶兇器而犯之。
四、結夥三人以上而犯之。
五、乘火災、水災或其他災害之際而犯之。
六、在車站、港埠、航空站或其他供水、陸、空公眾運輸之
    舟、車、航空機內而犯之。
前項之未遂犯罰之。
附件：
臺灣宜蘭地方檢察署檢察官起訴書
                                    111年度偵緝字第463號
　　被　　　告　陳民昇　男　37歲（民國00年0月00日生）
　　　　　　　　　　　　住宜蘭縣○○市○○路0000號
　　　　　　　　　　　　居宜蘭縣○○市○○路000號
　　　　　　　　　　　　國民身分證統一編號：Z000000000號
上列被告因竊盜案件，業經偵查終結，認應提起公訴，茲將犯罪
事實及證據並所犯法條分敘如下：
　　　　犯罪事實
一、陳民昇意圖為自己不法之所有，基於竊盜之犯意，於民國10
    9年9月4日21時50分許，騎乘車牌號碼000-000號普通重型機
    車，前往賴文章所開設位在宜蘭縣○○鄉○○路0段000號「玉田
    小棧餐廳」，以踰越窗戶安全設備之方式侵入該餐廳，竊取
    餐廳抽屜內之金錢新臺幣（下同）1萬5000元得手後，隨即
    騎乘機車離去。
二、案經賴文章訴由宜蘭縣政府警察局礁溪分局報告偵辦。
　　　　證據並所犯法條
一、證據清單及待證事實：
編號 證  據  名  稱 待  證  事  實 1 被告陳民昇於偵查時之供述 被告坦承上開全部之犯罪事實。 2 證人即告訴人賴文章於警詢警詢及偵查時之具結證述 告訴人所開設之「玉田小棧餐廳」於前揭時間遭竊1萬5000元之事實。 3 車輛詳細資料報表、路口監視錄影畫面擷取照片、玉田小棧餐廳路口及餐廳內監視錄影畫面擷取照片、被告臉書照片、現場採證照片 佐證被告上開全部之犯罪事實。 
二、核被告陳民昇所為，係犯刑法第321條第1項第2款之踰越安
    全設備竊盜罪嫌。又被告之犯罪所得1萬5000元，請依刑法
    第38條之1第1項規定宣告沒收，於全部或一部不能沒收或不宜
    執行沒收時，請依同條第3項之規定追徵其價額
三、依刑事訴訟法第251條第1項提起公訴。
　　此　致
臺灣宜蘭地方法院
中　　華　　民　　國　 111　　年　　8 　　月　　8 　　日
　　　　　　　　　　　　　　　檢　察　官　韓茂山
上正本證明與原本無異
中　　華　　民　　國　 111　　年　　8 　　月　　25　　日
                              書  記  官  李佩穎
所犯法條：
中華民國刑法第321條
犯前條第 1 項、第 2 項之罪而有下列情形之一者，處 6 月以
上 5 年以下有期徒刑，得併科 50 萬元以下罰金：
一、侵入住宅或有人居住之建築物、船艦或隱匿其內而犯之。
二、毀越門窗、牆垣或其他安全設備而犯之。
三、攜帶兇器而犯之。
四、結夥三人以上而犯之。
五、乘火災、水災或其他災害之際而犯之。
六、在車站、港埠、航空站或其他供水、陸、空公眾運輸之舟、
    車、航空機內而犯之。
前項之未遂犯罰之。